【裁判字號】    89,小上,91
【裁判日期】    891115
【裁判案由】    給付電話費
【裁判全文】
臺灣板橋地方法院民事裁定  八十九年小上字第九一號
    上  訴  人  丙○○
    訴訟代理人  甲○○
    被上訴人    中華電信股份有限公司台灣北區電信分公司
                            設台北縣三重市○○○路一○七號三樓
    法定代理人  林典瑩      住.
    訴訟代理人  乙○○      住.
右當事人間請求給付電話費事件，上訴人對於中華民國八十九年六月八日本院板橋簡
易庭八十九年度板小字第八二二號第一審小額民事判決提起上訴，本院裁定如左：
    主      文
上訴駁回。
第二審訴訟費用由上訴人負擔。
    理      由
一、按對於小額程序之第一審裁判之上訴，非以其違背法令為理由，不得為之，民事
    訴訟法第四百三十六條之二十四第二項定有明文。所謂判決違背法令係指判決不
    適用法規或適用不當者而言。且依同法第四百三十六條之二十五規定，上訴狀應
    記載上訴理由，並表明原判決所違背之法令及其具體內容，以及依訴訟資料可認
    為原判決有違背法令之具體事實，上訴狀或理由書如未依此項方法表明者，即難
    認為已對小額訴訟第一審判決之違背法令有具體之指摘，又上訴理由如僅引用原
    審判決時之攻擊防禦方法作為上訴理由，應認為未對原審判決有何具體之指摘，
    不得謂已合法表明上訴理由，其上訴均難認為合法。如未於上訴後二十日內補提
    合法之上訴理由書，毋庸命其補正，法院得逕以裁定駁回之，亦為民事訴訟法第
    四百三十六條之三十二第二項規定準用同法第四百七十一條、第四百四十二條第
    三項等規定甚明。
二、本件上訴人係對於小額訴訟之第一審判決提起上訴，核其上訴理由狀所載仍一再
    指陳：被上訴人中華電信公司所提市內申請電話地址在板橋市○○○路一六○巷
    九號與欠費地點五股鄉（裝機地址00000000）顯然不符，又欠缺移機文
    件，令人難以屈服等語，又於準備程序及言詞辯論期日到庭陳稱當初在板橋館前
    西路的電話是上訴人所申請的沒錯，但房客移機到五股，也沒有經過上訴人同意
    ，電話也不是上訴人打的，其房客在二年前就搬到五股，現在房屋出租給第三人
    松永公司，被上訴人應該向其房客求償才對，此電話經過多次移機，為何不追究
    中間的人，被上訴人違反使用者付費原則，被上訴人內部作業疏失，不能將責任
    推給上訴人等語；被上訴人則抗辯稱一般常情，電話被移走，使用人一定會發覺
    ，但上訴人二年多都沒有反應，移機手續在改用電腦化之後，除在櫃台受理之外
    ，並使用電話受理辦理，此電話一直都登記上訴人名義，並未過戶，上訴人給誰
    使用並無關係，且上訴人未舉出原判決違背法令之處，其上訴並不合法等語。經
    查，本件上訴人所舉上訴理由均為關於事實上之主張，並未具體指出原審判決有
    如何違背法令情事，更未指明原審判決所違反之法令條項或其內容以及依訴訟資
    料有何判決違背法令之具體事實。且上訴人並不否認其向被上訴人申請租用電話
    ，且迄今均未曾辦理過戶之事實，此亦有被上訴人提出上訴人就其真正亦不爭執
    之裝機申請書影本附於原審卷內可稽，則被上訴人抗辯稱電話租用關係係存在於
    上訴人與被上訴人之間，上訴人自應負責清償電話費，至於上訴人將電話交予何
    人使用，與被上訴人並無關係一節，即屬可採，何況上訴人向被上訴人申請租用
    之電話，係上訴人自行交予其房客使用，而使用該電話之房客業已遷離其房屋二
    年餘，上訴人在點收房屋之時，豈有不檢點屋內設備之理，電話既裝機於上訴人
    出租之房屋內，既然未曾過戶，亦未曾停用，上訴人所稱不知情云云，實與常情
    相違而非可採。綜上所述，參諸前開說明，自不得謂上訴人已合法表明上訴理由
    ，從而本件上訴，顯難認為合法，應予駁回。
三、依民事訴訟法第四百三十六條之三十二第二項、第四百四十四條第一項前段、第
    四百七十一條第一項、第九十五條、第七十八條，裁定如主文。
中      華      民      國    八十九    年     十一     月     十五     日
                              臺灣板橋地方法院民事第一庭
~B審判長法  官  許  瑞  助
~B      法  官  許  麗  華
~B      法  官  許  瑞  東
右為正本係照原本作成
本件不得抗告
中      華      民      國    八十九    年     十一     月     十五     日
~B      法院書記官  許慧禎


司法院資訊處製作；財團法人民間司法改革基金會備份。
